臺灣臺北地方法院刑事判決　　　　　　　　　　　　　　九十年度易字第八一五號
　　公　訴　人　臺灣臺北地方法院檢察署檢察官
　　被　　　告　戊○○
　　　　　　　　甲○○
　　右　一　人
　　選任辯護人　林大華律師
　　　　　　　　邱國旺律師
　　被　　　告　己○○
右列被告因賭博案件，經檢察官提起公訴（八十九年度偵字第五九七二號、九十年度
偵字第四０二０號），本院判決如左：
    主  文
戊○○、甲○○、己○○均無罪。
    理  由
一、公訴意旨略以：被告戊○○基於概括之犯意，自民國八十九年三月初某日起，在
    臺北縣新店市○○路六十八號一樓及地下室，設置黑捷克、拉霸、賽馬等賭博性
    電玩機具三十三台，連續與不特定之人賭博財物，並以之為常業，現場則雇用同
    有上開犯意聯絡之被告甲○○、被告己○○分別擔任負責人、會計，嗣於同月十
    五日晚間六時十五分許，警方據報前往查緝，被告甲○○獲悉即帶同賭客自密道
    逃逸，當場僅查獲辛○○（辛○○業據檢察官於九十年六月十二日以九十年度撤
    聲字第三號撤回起訴書撤回起訴）及被告己○○，並扣得賭博性電動玩具機具三
    十三台及代幣一千四百枚，因認被告戊○○涉有刑法第二百六十七條之常業賭博
    罪嫌，被告己○○、甲○○涉有刑法第二百六十六條第一項前段之賭博罪嫌云云
    。
二、按犯罪事實應依證據認定之，無證據不得推定其犯罪事實，又不能證明被告犯罪
    者，應諭知無罪之判決，刑事訴訟法第一百五十四條、第三百零一條第一項定有
    明文。次按，認定犯罪事實應憑積極證據，倘積極證據不足以為不利於被告事實
    之認定時，即應為有利被告之認定，更不必有何有利之證據，最高法院著有三十
    年上字第八一六號判例，所謂「積極證據足以為不利於被告事實之認定」者，依
    同院七十六年臺上字第四九八六號判例意旨，係指據為訴訟上證明之全般證據資
    料，在客觀上已達於通常一般之人均不致有所懷疑，而得確信被告確曾犯罪之程
    度；若未達到此一程度，而有合理之懷疑存在，即無從為被告有罪之確信時，自
    應為被告無罪之判決。又刑法分則第二十一章對於賭博罪設有各條處罰明文，然
    並不處罰尚未著手於賭博行為實施之預備型態，是若無積極證據足以確信被告業
    有著手於賭博行為，自不能課以被告賭博罪責。
三、公訴人認被告三人涉有賭博罪嫌，無非係以查獲地點係被告戊○○出面承租，被
    告三人係自隔壁地下室私接電源，警方據報查獲時，現場電玩機具均係接電使用
    之狀態，且證人即帶隊查獲之員警丙○○復證稱被告甲○○當時係自消防栓處私
    設密道逃逸，證人辛○○於查獲時則坐在電玩機台前，並當場查獲賭博性電玩機
    具三十三台、代幣一千四百枚等為其論據。訊據被告戊○○、甲○○、己○○三
    人均堅詞否認有何賭博犯行，其中被告戊○○於本院審判期日經合法傳訊未到庭
    ，於本院調查中則辯稱：伊向房東承租該址係為了經營超商，係委託甲○○代為
    徵募己○○擔任超商會計之工作，有想要順便經營電玩，但尚未開始營業，沒有
    從隔壁偷接電源，是用小型發電機供電；被告甲○○則辯稱：伊並無與戊○○合
    夥或受雇於戊○○經營賭場，僅係代戊○○聘用己○○擔任超商店員，查獲當日
    並無前往查獲地點等語；被告己○○則辯稱：是甲○○代胡克敏聘用伊擔任超商
    店員，查獲當天前往查獲地點係為了整理超商物品，胡克敏有告知伊要畫如何內
    容之電玩開分送分海報，伊二次前往該址均未營業，查獲當天並未見到甲○○等
    語。經查：
    (一)查獲地點即臺北縣新店市○○路六十八號一樓、地下一樓，係被告戊○○於八
      十九年一月十五日以月租新臺幣四萬元之代價向屋主庚○○○承租，然該處所
      早於八十八年十月十九日即因違規經營電子遊藝場業而遭臺北縣政府斷電，遲
      至本案查獲之時均未復電等情，業經被告戊○○、證人即屋主庚○○○分別供
      證述屬實，並有租賃契約書、臺北縣政府九十年五月十五日九十北府工使字第
      一七三三五三號函在卷可稽。又本案查獲時，現場置有黑捷克、賽馬、拉霸、
      水果盤、金撲克、棋陣等賭博性電動玩具共三十三台（含ＩＣ板四十一片）、
      代幣一千四百枚，上開電動玩具機台已有部分接電而可發出聲光效果、電燈亦
      可發亮等情，有臺北縣警察局新店分局臨檢現場紀錄附卷可證、並經被告己○○、證人即現場同被查獲之辛○○、查獲員警丁○○、丙○○、乙○○分別供
      證述屬實，上開部分事實可堪認定。
    (二)被告戊○○、甲○○、己○○雖均辯稱係在查獲地點經營超商而非賭博性電玩
      店云云，惟被告戊○○於本院訊問中並不否認有意順便經營電玩（見本院卷第
      二五七頁）；且被告己○○被查獲時正在繪製電玩店所用「開幾分送幾分」之
      海報，該海報係被告甲○○指示被告己○○去畫，海報詳細內容是被告甲○○
      告知等情，復據被告己○○、甲○○分別供述明確（見本院卷第二一０頁、第
      二三四頁），是被告三人對於經營項目包含賭博性電玩，均已知之甚稔；再參
      酌查獲現場放置有三十三台已插電之賭博性電動玩具及代幣一千四百枚，足見
      被告戊○○確有意於上開查獲地點經營賭博性電動玩具業，且被告甲○○、己○○對被告戊○○之計畫均知悉並參與之，被告三人辯稱僅是單純經營超商云
      云，顯非實在。
    (三)但查：查獲現場雖有已插電之賭博性電動玩具三十三台、代幣一千四百枚，且
      被告三人確有意在查獲地點經營賭博性電動玩具業，固經本院審認如前；然本
      案查獲前，查獲地點並無任何賭博活動之跡象，是因有人檢舉該處有槍械、毒
      品及麻將場才前去查緝，到達現場後僅看見辛○○一人坐在電動玩具機台前，
      該電動玩具機台的畫面有在動，進入後在辛○○所坐電動玩具機台前及機台內
      發現部分代幣，其他代幣是在櫃臺旁的塑膠盤上及櫃臺的收銀機內發現，機台
      均是嶄新的，當場並無查獲現金、營業日報表、帳單，當時僅看到有一個人往
      地下室跑去，且邊跑邊脫衣服，跟蹤進入後卻找不到人，地下室有拖把及水桶
      ，裡面有髒水，逃跑之人應該正在打掃等情，業經證人即帶隊查獲之臺北縣警
      察局新店分局江陵派出所主管丙○○到庭證述屬實（見本院卷第二五八頁以下
      ）。按現場並無查獲現金，衡即與賭博電動玩具店需以現金換取代幣，賭博完
      畢賭客再視射倖所得分數領取現金之經營情形有違；證人丙○○進入查緝時當
      時僅見辛○○一人坐於電玩前，另有一人往地下室跑去，該逃跑而不知所蹤之
      人又係打掃環境之人，更與賭博電動玩具業需有賭客前來對賭之經營情形有違
      ；雖證人丙○○證稱辛○○所坐電動玩具機台內及機台上有一些代幣，然既無
      查獲現金，足見此可能係辛○○或該逃逸之人隨手拿取代幣把玩而致，尚無足
      為被告三人已經開始著手於賭博行為之不利認定。
    (四)另查：證人辛○○證稱：當時進去時看到一個人，伊以為是戊○○的朋友，所
      以沒有多問，後來那人就下到地下室去了，沒有看清楚他的長相等語（見本院
      卷第一七九頁）；證人丙○○、乙○○亦證稱：本案查獲之時有一男子見狀急
      奔往地下室，警方在地下室消防栓處發現一通道可通往六十六號地下室，在消
      防栓旁發現衣服、甲○○之法院傳票等物品等語（見偵卷第七十六頁、本院卷
      第九十一頁）；惟本院再訊之證人丙○○，其證稱當時發現之衣服、甲○○之
      法院傳票等物已遺失無法覓得（見本院卷第二六三頁），既已無從作為佐證，
      是逃逸之人是否確為被告甲○○，該處留下之衣物是否即為逃逸之人所留下，
      均非無疑；縱令該人確係被告甲○○，因無積極證據足認被告三人已經開始著
      手於賭博行為，此自亦不足為被告甲○○不利之認定。另證人丙○○、乙○○
      又證稱查獲時發現查獲地點是偷接隔壁即臺北縣新店市○○路六六號之電，被
      告戊○○則辯稱係使用小型發電機供電，然不論電力是由何來源取得，該處確
      有電力，已經本院論述如前，且電力來源為何，與被告三人有無著手於賭博行
      為之實施無涉，附此敘明。
    綜上所述，被告三人固然有意於查獲地點經營賭博性電動玩具業，然現場僅查獲
    賭博性電動玩具機台及代幣，卻無現金、賭客或其他佐證，實無從遽而認定被告
    三人業已著手賭博行為之實施，此外，復查無其他積極證據足以認定被告確有公
    訴意旨所指犯行，揆諸前揭說明，不能證明被告犯罪，自應為有利被告之認定，
    而諭知被告三人無罪之判決。
四、被告戊○○於本院審判期日，經合法傳喚，無正當理由不到庭，爰依刑事訴訟法
    第三百零六條規定，不待其陳述逕行判決，末此敘明。
據上論斷，應依刑事訴訟法第三百零一條第一項、第三百零六條，判決如主文。
本案經檢察官陳錫柱到庭執行職務
中      華      民      國    九十一    年      八      月     十六     日
                                      臺灣臺北地方法院刑事第八庭
                                          審判長法  官  王淑滿
                            法  官  宋松璟
                                                法  官  張永宏
右正本證明與原本無異。
如不服本判決，應於判決送達後十日內，向本院提出上訴狀。
                                                書記官  高永珍
中      華      民      國    九十一    年      八      月     十六     日
